臺灣新竹地方法院刑事判決　　　　　　　 96年度易字第506號
　　公　訴　人　臺灣新竹地方法院檢察署檢察官
　　被　　　告　丙○○
　　　　　　　　乙○○
　　　　　　　　　　　　　之1.
　　上　1　人
　　選任辯護人　林進塗律師
上列被告因竊盜案件，經檢察官提起公訴（96年度偵字第449、
2234、3553號），本院判決如下：
    主  文
丙○○竊盜，處有期徒刑捌月，減為有期徒刑肆月，如易科罰金
，以新臺幣壹仟元折算壹日。又竊盜未遂，處有期徒刑月，如
易科罰金，以新臺幣壹仟元折算壹日；減為有期徒刑壹月又拾伍
日，如易科罰金，以新臺幣壹仟元折算壹日。應執行有期徒刑伍
月又拾伍日，如易科罰金，以新臺幣壹仟元折算壹日。
乙○○竊盜，處有期徒刑肆月，如易科罰金，以新臺幣壹仟元折
算壹日；減為有期徒刑貳月，如易科罰金，以新臺幣壹仟元折算
壹日。又竊盜未遂，處有期徒刑月，如易科罰金，以新臺幣壹
仟元折算壹日；減為有期徒刑壹月又拾伍日，如易科罰金，以新
臺幣壹仟元折算壹日。又竊盜，處有期徒刑肆月，如易科罰金，
以新臺幣壹仟元折算壹日；減為有期徒刑貳月，如易科罰金，以
新臺幣壹仟元折算壹日。又竊盜，處有期徒刑肆月，如易科罰金
，以新臺幣壹仟元折算壹日。應執行有期徒刑陸月，如易科罰金
，以新臺幣壹仟元折算壹日。
    事  實
一、丙○○意圖為自己不法之所有，分別於附表一編號1、2所示
    時間，騎乘其所有車號HQV-860號機車，前往附表一編號1、
    2示地點，以附表一編號1、2所示之方法竊取各編號所示之
    財物，其竊得附表一編號1所示之鋁門窗支架（重33公斤）
    後，旋載至不知情之癸○○所經營、位於新竹市○○路○段
    407號之東大環保企業廢棄物資源回收中心（下稱東大環保
    中心），以每公斤新臺幣（下同）53元之價格變賣，得款
    1750元供己花用殆盡。又其著手竊取附表一編號2所示之鋁
    窗條，即遭1樓之己○○制止而放回原處，致未得手。
二、乙○○意圖為自己不法之所有，分別於附表二編號1至4所示
    時間，騎乘其所有車號MMX-078號機車，前往附表二編號1至
    4所示地點，以附表二編號1至4所示之方法竊取各編號所示
    之財物，其竊得附表二編號1所示之鋁門（重7公斤）後，旋
    載至不知情之癸○○所經營之上開東大環保中心，以每公斤
    53元之價格變賣，得款371元供己花用殆盡。又其著手竊取
    附表一編號2所示之鋁窗條，即遭1樓之己○○制止而放回原
    處，致未得手。另其竊得附表二編號3所示之水溝蓋1個後，
    旋於96年4月2日上午11時5分許，將上開水溝蓋載往劉國龍
    （另經檢察官為不起訴處分）所管理、位於新竹市○○路22
    巷31號之金順益環保科技股份有限公司資源回收場變賣之際
    ，為查贓勤務員警查獲。其竊得附表二編號4所示之雨傘1支
    、麻繩1捆後，將雨傘變賣得款5元供己花用，麻繩則留為己
    用。
三、嗣為警於(1)96年1月7日上午9時30分許，在新竹市○○街16
    號1樓前，查獲丙○○、乙○○分別為附表一編號2、附表二
    編號2行為，並在乙○○機車上查扣鐵撬1把、榔頭2把、鐵
    剪2把、活動扳手1把、十字起子2支及鑿子2支。另循線查獲
    丙○○為附表一編號1行為，乙○○為附表二編號1行為。(2)
    於96年4月2日上午11時5分許，在新竹市○○路22巷31號金
    順益環保科技股份有限公司資源回收場，循線查獲乙○○為
    附表二編號3行為。(3)於96年5月24日晚上9時許，由乙○○
    帶同警方至新竹市○○路○段2巷口後方之車號JV-7496號自
    小貨車起出附表二編號4之麻繩1綑。
四、案經新竹市警察局第一、二分局報請臺灣新竹地方法院檢察
    署檢察官偵查起訴。
    理  由
一、訊據被告丙○○固坦承於附表一編號2所載之竊盜未遂犯行
    ，及其於96年1月2日運載鋁門窗支架（重33公斤）至東大環
    保中心，變賣得款1750元等情，惟矢口否認有為附表一編號
    1 之竊盜犯行，辯稱：變賣給東大環保中心之33公斤廢鋁門
    窗支架，是我平時在工地收集他人廢棄之鋁門窗支架，不是
    竊盜所得贓物云云。訊據被告乙○○就其為附表二編號1至4
    所載之竊盜行為，於本院準備程序、審理中均自白認罪。經
    查：
（一）被告丙○○於於96年1月2日運載廢鋁門窗支架（重33公斤
      ）至東大環保中心，變賣得款1750元等情，業據被告丙○○供承不諱，並有廢棄物資源回收登記表1紙（見96偵449
      ：第51頁）附卷可稽，並經證人己○○於警詢、偵訊中指
      證新竹市○○街60巷16號1、2樓遭竊情形，並在東大環保
      中心指認出遭竊物品等情在卷可查（見96偵449：第28至
      31、100至102頁），且經證人癸○○於本院審理中證述上
      開廢棄物資源回收登記表記載之「廢鋁門」之意為拆解後
      鋁門窗支架等語在卷可憑，是認被告丙○○於警詢、偵訊
      中自白為附表一編號1之竊盜犯行（見96偵449：第15、78
      頁），應堪採信。至被告丙○○事後否認附表一編號1之
      竊盜犯行，應係飾卸之詞，無屬真實。
（二）本案就被告丙○○、乙○○於96年1月7日前往新竹市○○
      街60巷16號4樓，各著手竊取屋內鋁條4、5支犯行（附表
      一編號2、附表二編號2部分），雖未據警員查扣鋁窗條為
      證、亦無被害人指述、另無相關照片可供佐證，惟據證人
      即警員丁○○於本院審理中證述：確實有在新竹市○○街
      60巷16號4樓屋內地上看見鋁條9支，參以被告2人於本院
      審理中均供述：丙○○、乙○○各有徒手竊取新竹市○○
      街60巷16號4樓屋內鋁條4、5支，嗣遭1樓之己○○制止而
      放回原處，並未拿走等語在卷可查，且互核相符，是認被
      告丙○○、乙○○此部分自白內容有相關證據佐證，堪認
      真實、可信。
（三）被告乙○○為附表二編號1、3、4所載竊盜犯行，業據被
      告乙○○自白認罪，並經證人己○○於警詢、偵訊中指證
      新竹市○○街60巷16號1、2樓遭竊情形，並在東大環保中
      心指認出遭竊物品等情在卷可查（見96偵449：第28至31
      、100至102頁），且經證人劉國龍於偵訊中證述：被告乙○○前往變賣贓物等語在卷可憑（見96偵2234：第33至34
      頁），復經被害人辛○○、子○○於警詢中（見96偵2234
      ：第8至9，96偵3553：第7頁）指述遭竊情節在卷可查。
      此外，有贓物認領保管單3紙、照片、廢棄物資源回收登
      記表1紙附卷可稽（見96偵449：第45、46至50、52，96偵
      2234：第14、16至18，96偵3553：第14至16頁）。是認被
      告乙○○上開自白內容應與事實相符，堪認屬真實。
（四）綜上所述，是本件事證已臻明確，被告丙○○、乙○○之
      竊盜犯行，均堪予認定，自應依法予以論罪科刑。
二、論罪科刑
（一）被告丙○○為附表一編號1所示行為，係犯刑法第320條第
      1項之竊盜罪。其為附表一編號2所示行為，係犯刑法第
      320條第3項、第1項之竊盜未遂罪。
（二）被告乙○○為附表二編號1、3、4所示行為，各係犯刑法
      第320條第1項之竊盜罪。其為附表二編號2所示行為，係
      犯刑法第320條第3項、第1項之竊盜未遂罪。
（三）公訴意旨認被告丙○○為附表一編號2、被告乙○○為附
      表二編號2犯行時，被告2人為共犯，且攜帶扣案之鐵撬1
      把、榔頭2把、鐵剪2把、活動扳手1把、十字起子2支及鑿
      子2支為兇器，因認被告2人共犯刑法第321條第1項第3款
      之攜帶兇器竊盜罪嫌，惟查：
    １、扣案之鐵撬1把、榔頭2把、鐵剪2把、活動扳手1把、十
        字起子2支及鑿子2支，係在被告乙○○騎乘之車號MMX-
        078號機車上置物籃內，該機車係停放在距離新竹市○○街60巷16號約10、20公尺處，上開工具擺放在籃子位
        置如偵查卷附照片第47頁所示等情，業據證人即警員甲○○於本院審理中證述綦詳。而觀諸上開證人所指之偵
        字第449號偵查卷第47頁照片內容，查扣之短工具係擺
        放塑膠袋內、長工具則整齊綁在置物籃邊緣，參以證人
        即第一到達現場之警員丁○○、壬○○於本院審理中均
        證稱：未見被告2人持有工具等語在卷可查，是難認被
        告丙○○、乙○○有攜帶扣案工具前往新竹市○○街60
        巷16號4樓竊盜，自不得論以攜帶兇器竊盜之加重竊盜
        罪，惟因起訴之犯罪事實相同，爰依法變更起訴法條。
    ２、雖被告丙○○、乙○○2人，為警於96年1月7日上午9時
        30分查獲，惟因被告2人否認相約共同竊盜，且各自騎
        乘機車先後前往竊盜地點，各自竊取該處4樓之鋁窗條
        ，是難認被告2人就此犯行有犯意聯絡、行為分擔，公
        訴人認應論以共犯，容有誤會，本院各自予以論科。
（四）被告丙○○為附表一編號2犯行、被告乙○○為附表二編
      號2犯行，其已著手於犯罪行為之實行而不遂，為未遂犯
      ，並依刑法第25條第2項規定，減輕其刑。
（五）被告丙○○所犯附表一之2次竊盜罪、被告乙○○所犯附
      表二之4次竊盜罪，犯意各別，行為互殊，應予分論併罰
      。
（六）爰審酌被告2人正值壯年，當力圖向上，猶思不勞而獲，
      被告丙○○前有竊盜案件，經本院判處有期徒刑3月，竟
      仍再犯本案附表一所示之2次竊盜犯行，認無悔意，被告
      乙○○固無竊盜前科，竟於短時間內，為本案附表二所示
      之4次竊盜犯行，應予責難，併審及被告2人竊取他人財物
      供己所用，致被害人遭受財產上損害，及其行竊手段、方
      式，所生危害程度，暨其犯後態度等一切情狀，分別量處
      如主文前段所示之刑，並定其應執行之刑，及諭知易科罰
      金折算標準。
（七）被告丙○○犯本案附表一編號1、2及被告乙○○犯本案附
      表二編號1至3之竊盜罪，尚未判決確定，因其犯罪時間在
      96年4月24日以前，且宣告刑未逾有期徒刑1年6月，合於
      中華民國九十六年罪犯減刑條例第3條第1項第15款規定之
      減刑條件，依同條例第2條第1項第3款規定，減其刑期二
      分之一，及諭知易科罰金折算標準。至被告乙○○所犯本
      案附表二編號4之竊盜罪，因其犯罪時間在96年4月24日以
      後，本不該當於中華民國九十六年罪犯減刑條例構成要件
      ，自不併予宣告減刑，附此敘明。
三、扣案之鐵撬1把、榔頭2把、鐵剪2把、活動扳手1把、十字起
    子2支及鑿子2支，雖屬被告乙○○所有之物，既非供犯罪所
    用之物，自不併予宣告沒收。
四、據上論斷，應依刑事訴訟法第299條第1項前段、第300條，
    刑法320條第1項、第3項、第25條第2項、第41條第1項前段
    、第51條第5款，中華民國九十六年罪犯減刑條例第2條第1
    項第3款、第7條、第9條，刑法施行法第1條之1，判決如主
    文。
本案經檢察官張凱絜到庭執行職務。
中　　華　　民　　國　　96　　年　　11　　月　　15　　日
                      刑事第三庭審判長法　官    黃美文
以上正本證明與原本無異。
中　　華　　民　　國　　96　　年　　11　　月　　15　　日
                                      書記官    陳怡芳
如不服本判決應於收受本判決後10日內向本院提出上訴書狀，其
未敘述上訴理由者，並得於提起上訴後10日內向本院補提理由書
狀 (均須按他造當事人之人數附繕本)「切勿逕送上級法院」。
附錄本案論罪科刑所適用法條全文：
刑法第320條
意圖為自己或第三人不法之所有，而竊取他人之動產者，為竊盜
罪，處5年以下有期徒刑、拘役或5百元以下罰金。
意圖為自己或第三人不法之利益，而竊佔他人之不動產者，依前
項之規定處斷。
前二項之未遂犯罰之。
附表一（丙○○竊盜部分）：
┌─┬─────┬───────┬───┬────────────┐
│編│時間　　　│地點　　　    │被害人│竊取方式及竊取財物      │
│號│          │　            │      │                        │
├─┼─────┼───────┼───┼────────────┤
│1 │96年1月2日│新竹市○○街60│庚○○│徒手竊取鋁門、鋁窗支架（│
│  │中午12時許│巷16號2樓     │      │重33公斤）。            │
├─┼─────┼───────┼───┼────────────┤
│2 │96年1月7日│新竹市○○街60│戊○○│徒手竊取戊○○所有，放置│
│  │上午9時30 │巷16號4樓     │      │該屋內之鋁窗條4、5條，因│
│  │分        │              │      │遭1樓之己○○制止而放回 │
│  │          │              │      │原處，致未得手。        │
└─┴─────┴───────┴───┴────────────┘
附表二（乙○○竊盜部分）：
┌─┬─────┬───────┬───┬────────────┐
│編│時間　　　│地點　　　    │被害人│竊取方式及竊取財物      │
│號│          │　            │      │                        │
├─┼─────┼───────┼───┼────────────┤
│1 │96年1月5日│新竹市○○街60│庚○○│徒手竊取鋁門1片（重7公斤│
│  │上午10時許│巷16號2樓     │      │）。                    │
├─┼─────┼───────┼───┼────────────┤
│2 │96年1月7日│新竹市○○街60│戊○○│徒手竊取戊○○所有，放置│
│  │上午9時30 │巷16號4樓     │      │該屋內之鋁窗條4、5條，因│
│  │分        │              │      │遭1樓之己○○制止而放回 │
│  │          │              │      │原處，致未得手。        │
├─┼─────┼───────┼───┼────────────┤
│3 │96年4月2日│苗栗縣竹南鎮崎│苗栗縣│徒手竊取鐵製之水溝蓋1個 │
│  │上午9時   │頂里仁愛路2095│竹南鎮│                        │
│  │          │號前          │公所  │                        │
├─┼─────┼───────┼───┼────────────┤
│4 │96年5月24 │新竹市○○路  │子○○│徒手竊取子○○之車號NO-0│
│  │日上午8時 │308號巷口     │      │700號自小貨車內之雨傘1把│
│  │          │              │      │價值100元）、麻繩1捆（價│
│  │          │              │      │值1千元）。             │
└─┴─────┴───────┴───┴────────────┘
